臺灣宜蘭地方法院刑事判決　　　　　　　九十三年度訴字第二五六號
　　公　訴　人　臺灣宜蘭地方法院檢察署檢察官
　　被　　　告　甲○○
右列被告因違反毒品危害防制條例案件，經檢察官提起公訴（九十三年度毒偵緝字第
三四號、九十三年度毒偵字第二九五號），經本院裁定進行簡式審判程序，爰不經通
常審判程序判決如左：
    主  文
甲○○連續施用第一級毒品，處有期徒刑柒月；又連續施用第二級毒品，處有期徒刑
肆月，扣案之安非他命貳包（殘渣袋總重總計零點肆貳公克）沒收並銷燬之，吸食器
壹組沒收。應執行有期徒刑拾月，扣案之安非他命貳包（殘渣袋總重總計零點肆貳公
克）沒收並銷燬之，吸食器壹組沒收。
    事  實
一、甲○○前因施用毒品案件，經本院以九十年度毒聲字第六二八號裁定送觀察、勒
    戒，於九十一年四月八日執行完畢後，認無繼續施用毒品傾向，由臺灣宜蘭地方
    法院檢察署檢察官於民國九十一年四月八日，以九十一年度毒偵緝字第二七號不
    起訴處分確定。詎其猶不知悔改，竟基於施用第一級毒品海洛因（下稱海洛因）
    抵癮之概括犯意，自九十二年初某日時起，至九十三年四月三日凌晨某時，平均
    一、二個月一次，在宜蘭縣礁溪鄉○○村○○路一八二之三號及宜蘭市○○路九
    號天成飯店房間內，以將海洛因摻入香菸之方式，連續施用海洛因多次；復基於
    施用第二級毒品安非他命（下稱安非他命）抵癮之概括犯意，自九十二年初某日
    時起，至九十三年四月三日凌晨某時，平均一星期一次，在上開住處及天成飯店
    房間內，以用吸食器之方式，連續施用安非他命多次。嗣於九十二年四月十五日
    晚間十一時二十五分許經警通知接受尿液調驗，經採集其尿液送鑑定之結果，呈
    嗎啡陽性反應；另於九十三年四月四日上午十一時三十分許，在天成飯店三○五
    號房為警查獲，除扣得安非他命二包（殘渣袋總重總計零點四二公克）及其所有
    供施用安非他命所用之吸食器一組，並於同日下午三時三十分許採集其尿液送鑑
    定之結果，呈嗎啡及安非他命陽性反應。其後甲○○經本院以九十二年度毒聲字
    第三五六號裁定送觀察、勒戒，於九十三年四月二十八日執行完畢後，認有繼續
    施用毒品傾向。
二、案經宜蘭縣警察局宜蘭分局及宜蘭縣警察局礁溪分局報請臺灣宜蘭地方法院檢察
    署檢察官偵查起訴。
    理  由
一、右揭事實，業據被告甲○○到庭坦承不諱，且其於九十二年四月十五日晚間十一
    時二十五分許經警通知接受尿液調驗，經採集其尿液送鑑定之結果，呈嗎啡陽性
    反應；另於九十三年四月四日上午十一時三十分許，在天成飯店三○五號房為警
    查獲，並於同日下午三時三十分許採集其尿液送鑑定之結果，呈嗎啡及安非他命
    陽性反應，有宜蘭縣警察局宜蘭分局列管毒品人口尿液檢體採集送驗紀錄表、宜
    蘭縣警察局礁溪分局偵辦毒品案件嫌疑犯尿液送驗編號、姓名對照表各一紙，及
    慈濟大學濫用藥物檢驗中心出具之檢驗總表二紙附卷可稽，是其自白要與事實相
    符，應非虛詞，足堪採信。再扣案之結晶狀物品二包經送請法務部調查局鑑定之
    結果，確為毒品安非他命，有該局九十三年五月十二日調科壹字第○九三六二三
    九一六四○號檢驗通知書一紙在卷可證。又被告前因施用毒品案件，經本院以九
    十年度毒聲字第六二八號裁定送觀察、勒戒，於九十一年四月八日執行完畢後，
    認無繼續施用毒品傾向，由臺灣宜蘭地方法院檢察署檢察官於九十一年四月八日
    ，以九十一年度毒偵緝字第二七號不起訴處分確定，其後再經本院以九十二年度
    毒聲字第三五六號裁定送觀察、勒戒，於九十三年四月二十八日執行完畢後，認
    有繼續施用毒品傾向，有臺灣宜蘭地方法院檢察署九十一年度毒偵緝字第二七號
    不起訴處分書、臺灣宜蘭看守所附設觀察勒戒處所九十三年四月二十六日宜所勒
    總籍字第○八六號函所附繼續施用毒品傾向證明書、臺灣高等法院被告全國前案
    紀錄表等件附卷可參。綜上所述，本件事證已臻明確，被告施用毒品犯行洵堪認
    定，應依法論科。
二、核被告甲○○所為，係犯毒品危害防制條例第十條第一項施用第一級毒品罪及同
    條第二項施用第二級毒品罪。而其施用毒品前所持有第一、二級毒品之低度行為
    ，業已分別為施用毒品之高度行為所吸收，均不另論罪。被告先後多次施用海洛
    因及安非他命抵癮之犯行，時間緊接，方法相同，觸犯構成要件相同之罪，顯均
    係基於概括犯意為之，均應依刑法第五十六條連續犯之規定，論以一罪，並均加
    重其刑。又其所犯施用第一級毒品及施用第二級毒品罪，犯意各別，罪名不同，
    應分論併罰之。公訴人雖僅就被告於九十二年四月十五日晚間十一時二十五分許
    往前回溯二十四小時內某日時、九十三年四月四日下午三時五十分許往前回溯二
    十四小時內某日時之施用海洛因犯行，及九十二年七月間起至九十三年四月三日
    凌晨施用安非他命之犯行提起公訴，然檢察官就犯罪事實一部起訴者，其效力及
    於全部，本件被告於上開時間外施用海洛因及安非他命之犯罪事實，與前揭論罪
    科刑之部分，有連續犯之關係，已如前述，本院自應就屬於裁判上一罪之其餘施
    用毒品犯行部分一併加以裁判。爰審酌被告歷經毒品危害防制條例觀察勒戒之程
    序助其戒除毒癮後，不但未見成效，竟於再犯後，經觀察、勒戒程序認有繼續施
    用毒品之傾向，顯見其已無法依憑己力拔除毒癮，惟念其坦承犯行，態度良好及
    施用次數等一切情狀，各就其所犯二罪量處如主文所示之刑，並定其應執行之刑
    ，以示懲儆。扣案之安非他命二包（殘渣袋總重總計為零點四二公克）屬查獲之
    毒品，依毒品危害防制條例第十八條第一項前段之規定，不問屬於犯人與否，沒
    收銷燬之，爰依該規定宣告沒收銷燬之，另扣案之吸食器一組，係屬被告所有，
    且供其施用安非他命所用之物，業據其供明在卷，依法宣告沒收之。
據上論斷，應依刑事訴訟法第二百七十三條之一第一項、第二百九十九條第一項前段
，毒品危害防制條例第十條第一項、第二項、第十八條第一項前段，刑法第十一條前
段、第五十六條、第五十一條第五款、第三十八條第一項第二款，罰金罰鍰提高標準
條例第二條判決如主文。
本案經檢察官劉憲英到庭執行職務
中      華      民      國    九十三    年      七      月    二十八    日
                                    臺灣宜蘭地方法院刑事第四庭
                                        法  官  辜  漢  忠
右正本證明與原本無異。
如不服本判決，應於判決送達後十日內向本院提出上訴狀。（應附繕本）
                                        書記官  林  秀  麗
中      華      民      國    九十三    年      七      月    二十九    日
附錄本案論罪科刑法條全文
毒品危害防制條例第十條第一項、第二項
施用第一級毒品者，處六月以上五年以下有期徒刑。
施用第二級毒品者，處三年以下有期徒刑。
